【裁判字號】    98,台上,6862
【裁判日期】    981119
【裁判案由】    違反槍砲彈藥刀械管制條例等罪
【裁判全文】
最高法院刑事判決            九十八年度台上字第六八六二號
上  訴  人  甲○○
上列上訴人因違反槍砲彈藥刀械管制條例等罪案件，不服台灣高
等法院台中分院中華民國九十八年九月二十八日第二審判決（九
十八年度上訴字第一四六四號，起訴案號：台灣彰化地方法院檢
察署九十七年度偵字第六九九０號，九十八年度偵字第一七五０
、一０九五號，九十八年度偵緝字第九三、九四、九五、九六號
），提起上訴，本院判決如下：
    主  文
上訴駁回。
    理  由
壹、違反槍砲彈藥刀械管制條例部分：
按刑事訴訟法第三百七十七條規定，上訴於第三審法院，非以判
決違背法令為理由，不得為之。是提起第三審上訴，應以原判決
違背法令為理由，係屬法定要件。如果上訴理由書狀並未依據卷
內訴訟資料，具體指摘原判決不適用何種法則或如何適用不當，
或所指摘原判決違法情事，顯與法律規定得為第三審上訴理由之
違法情形，不相適合時，均應認其上訴為違背法律上之程式，予
以駁回。本件原審審理結果，認為上訴人甲○○有如原判決事實
欄第二項所載製造可發射子彈具有殺傷力之改造槍枝、子彈等犯
行明確，因而撤銷第一審不當之判決，改判依想像競合犯之例從
一重仍論處上訴人以如原判決附表（下稱附表）一編號１４所示
之罪刑（累犯）。已詳敘其調查證據之結果及憑以認定犯罪事實
之心證理由。按量刑輕重係屬事實審法院得依職權自由裁量之事
項，茍其刑之量定係以行為人之責任為基礎，並已斟酌刑法第五
十七條各款所列情形，且未逾法定刑度，即不得指為違法。本件
原判決已說明上訴人因自首並報繳其持有之全部槍枝子彈，依槍
砲彈藥刀械管制條例第十八條之規定，得減輕其刑至三分之二，
而以第一審宣告有期徒刑五年二月過重，有違比例原則與公平原
則等旨，因而撤銷改判，並審酌上訴人未持其改造之槍枝子彈另
犯他罪，於警察盤查時主動自首而無拒捕情事，犯後復坦承犯行
等一切情狀，據以科處有期徒刑四年，併科罰金新台幣十五萬元
及諭知易科罰金折算之標準。顯係本於上訴人之責任為基礎，並
已具體斟酌刑法第五十七條所列情形而為量定，並未偏執一端，
而有失之過重之情事。上訴意旨，仍執原判決量刑過重，而純就
事實審法院量刑職權之行使為爭辯，與法律規定得為第三審上訴
理由之違法情形，不相適合，應認上訴人此部分之上訴為違背法
律上之程式，予以駁回。
貳、竊盜及詐欺（即附表一編號１至１３；上訴書狀並未表明係
一部上訴，應視為全部上訴）部分：
按刑事訴訟法第三百七十六條所列各罪之案件，經第二審判決者
，不得上訴於第三審法院，為該法條所明定。本件上訴人因違反
槍砲彈藥刀械管制條例等罪案件，其中附表一編號１至１３部分
，原審係分別依刑法第三百二十一條第一項第二款、第三款、同
條項第二款、第三百三十九條之二第一項、第三百二十條第一項
等規定論處罪刑，核屬刑事訴訟法第三百七十六條第一款、第二
款之案件。依首開說明，既經第二審判決，自不
得上訴於第三審法院，上訴人猶提起上訴，顯為法所不許，應予
駁回。
據上論結，應依刑事訴訟法第三百九十五條前段，判決如主文。
中    華    民    國  九十八  年   十一   月   十九   日
                      最高法院刑事第十三庭
                          審判長法官  賴  忠  星
                                法官  呂  丹  玉
                                法官  吳      燦
                                法官  施  俊  堯
                                法官  蔡  名  曜
      本件正本證明與原本無異
                                      書  記  官
中    華    民    國  九十八  年   十一   月  二十五  日
                                                      Ｅ


司法院資訊處製作；財團法人民間司法改革基金會備份。
